Inventaris van het archief van het Ministerie van Binnenlandse Zaken: 11e Afdeling Spoorwegen en de daarbij behorende archieven, (1836) 1861-1877 (1893)
Nationaal Archief, Den Haag
- De 11e Afdeling 'Spoorwegen' van het Ministerie van Binnenlandse Zaken, 1861-1877, 1.
  - Verbalen, 1861-1877, 1.1
    - Staatsspoorwegen: algemene zaken, exploitatie, aansluitingen enz. [dossier 2C]., 1863-1877; 422-552; 131 pakken
      - 1870 juli - aug. 24, 493
      - 1870 aug. 25 - sep. 30, 494
      - 1870 okt. - nov. 15, 495
      - 1870 nov. 17 - dec. 31, 496
      - 1871 jan. - feb., 497
      - 1871 mrt. - apr., 498
      - 1871 mei - juni, 499
      - 1871 juli, 500
      - 1871 aug., 501
      - 1871 sep., 502
      - 1871 okt. - nov. 15, 503
      - 1871 nov. 16 - dec. 31, 504
      - 1872 jan., 505
      - 1872 feb., 506
      - 1872 mrt. - apr., 507
      - 1872 mei - juni, 508
      - 1872 juli - aug. 14, 509
      - 1872 aug. 15 - sep. 30, 510
      - 1872 okt. - nov. 14, 511
      - 1872 nov. 15 - dec. 31, 512
      - 1873 jan. - feb. 10, 513
      - 1873 feb. 11 - mrt. 15, 514
      - 1873 mrt. 17 - mei 31, 515
      - 1873 juni - juli, 516
      - 1873 aug. - sep. 9, 517
      - 1873 sep. 10 - okt. 30, 518
      - 1873 nov., 519
      - 1873 dec., 520
      - 1874 jan., 521
      - 1874 feb. - mrt., 522
      - 1874 apr. - mei, 523
      - 1874 juni - 15 juli, 524
      - 1874 juli 16 - aug. 1, 525
      - 1874 sep., 526
      - 1874 okt. - nov. 19, 527
      - 1874 nov. 20 - dec. 31, 528
      - 1875 jan. - feb. 9, 529
      - 1875 feb. 10 - mrt. 30, 530
      - 1875 apr. - mei 20, 531
      - 1875 mei 21 - juni 30, 532
      - 1875 juli - aug., 533
      - 1875 aug. 16 - sep., 534
      - 1875 okt. - nov., 535
      - 1875 dec., 536
      - 1876 jan. - feb., 537
      - 1876 mrt. - apr., 538
      - 1876 mei - juni, 539
      - 1876 juli - aug. 9, 540
      - 1876 aug. 10 - 31, 541
      - 1876 sep. - okt., 542
      - 1876 nov. - dec., 543
      - 1877 jan. - feb. 10, 544
      - 1877 feb. 12 - mrt. 24, 545
      - 1877 mrt. 26 - apr. 30, 546
      - 1877 mei - juni 14, 547
      - 1877 juni 15 - juli 31, 548
      - 1877 aug., 549
      - 1877 sep. - okt. 13, 550
      - 1877 okt. 15 - nov. 30, 551
      - 1877 dec., 552
    - Staatsspoorwegen: tarieven [dossier 2D]., 1869-1877; 553-597; 45 pakken
      - 1869 jan. 2 - juli 6, 553
      - 1869 juli 7 - sep. 9, 554
      - 1869 sep. 10 - dec. 31, 555
      - 1870 jan. 3 - apr. 30, 556
      - 1870 mei 2 - juli 15, 557
      - 1870 juli 16 - sep. 30, 558
      - 1870 okt. - dec., 559
      - 1871 jan. - apr., 560
      - 1871 mei - aug. 14, 561
      - 1871 aug. 17 - okt. 24, 562
      - 1871 okt. 26 - dec. 29, 563
      - 1872 jan. - apr., 564
      - 1872 mei - aug., 565
      - 1872 sep. - okt., 566
      - 1872 nov. - dec., 567
      - 1873 jan. - mei 14, 568
      - 1873 mei 17 - juli 29, 569
      - 1873 aug. - sep., 570
      - 1873 okt. - dec., 571
      - 1874 jan. - feb., 572
      - 1874 mrt. - juni, 573
      - 1874 juli - okt. 12, 574
      - 1874 okt. 16 - dec., 575
      - 1875 jan. - feb., 576
      - 1875 mrt. - apr. 14, 577
      - 1875 apr. 15 - mei 14, 578
      - 1875 mei 15 - juni 29, 579
      - 1875 juli - sep., 580
      - 1875 okt. - dec., 581
      - 1876 jan. - mrt., 582
      - 1876 apr. - juni, 583
      - 1876 juli - aug. 14, 584
      - 1876 aug. 18 - okt., 585
      - 1876 nov. - dec., 586
      - 1877 jan. - feb. 15, 587
      - 1877 feb. 16 - mrt. 15, 588
      - 1877 mrt. 16 - apr. 30, 589
      - 1877 mei 1 - 24, 590
      - 1877 mei 25 - juni 16, 591
      - 1877 juni 18 - juli 17, 592
      - 1877 juli 18 - aug. 13, 593
      - 1877 aug. 14 - sep. 9, 594
      - 1877 sep. 11 - okt. 12, 595
      - 1877 okt. 13 - nov. 13, 596
      - 1877 nov. 14 - dec. 31, 597
    - Staatsspoorwegen: overhoeken (grond) [dossier 2E]., 1870-1877; 598-605; 8 pakken
      - 1870, 598
      - 1871, 599
      - 1872, 600
      - 1873, 601
      - 1874, 602
      - 1875, 603
      - 1876, 604
      - 1877, 605
    - Staatsspoorwegen: vernieuwingsfondsen [dossier 2F]., 1870-1877; 606-615; 10 pakken
      - 1870, 606
      - 1871, 607
      - 1872, 608
      - 1873, 609
      - 1874, 610
      - 1875 jan. - juni, 611
      - 1875 juli - dec., 612
      - 1876, 613
      - 1877 jan. - juli, 614
      - 1877 aug. - dec., 615
    - Staatsspoorwegen: onderhoud en vernieuwing [dossier 2G]., 1870-1877; 616-644; 29 pakken
      - 1870 jan. - mei, 616
      - 1870 juni - sep., 617
      - 1870 okt. - dec., 618
      - 1871 jan. - apr., 619
      - 1871 mei - juli, 620
      - 1871 aug. - okt. 9, 621
      - 1871 okt. 11 - dec. 30, 622
      - 1872 jan. - apr. 15, 623
      - 1872 apr. 16 - juli 15, 624
      - 1872 juli 16 - sep. 30, 625
      - 1872 okt. - dec., 626
      - 1873 jan. - apr., 627
      - 1873 mei - juli, 628
      - 1873 aug. - okt., 629
      - 1873 nov. - dec., 630
      - 1874 jan. - mrt., 631
      - 1874 apr. - juni, 632
      - 1874 juli - sep., 633
      - 1874 okt. - dec., 634
      - 1875 jan. - apr., 635
      - 1875 mei - aug., 636
      - 1875 sep. - dec., 637
      - 1876 jan. - mei, 638
      - 1876 juni - sep., 639
      - 1876 okt. - dec., 640
      - 1877 jan. - apr., 641
      - 1877 mei - aug. 14, 642
      - 1877 aug. 15 - okt., 643
      - 1877 nov. - dec., 644
    - Hollandse IJzeren Spoorweg [dossier 3]., 1861-1877; 645-673; 29 pakken
      - 1861, 645
      - 1862-1863, 646
      - 1864-1865, 647
      - 1866, 648
      - 1867 jan. - juli, 649
      - 1867 aug. - dec., 650
      - 1868 jan. - juni, 651
      - 1868 juli - dec., 652
      - 1869 jan. - aug., 653
      - 1869 sep. - dec., 654
      - 1870 jan. - juni, 655
      - 1870 juli - dec., 656
      - 1871 jan. - juni, 657
      - 1871 juli - dec., 658
      - 1872 jan. - juli, 659
      - 1872 aug. - dec., 660
      - 1873 jan. - apr. 17, 661
      - 1873 apr. 18 - juni, 662
      - 1873 juli - dec., 663
      - 1874 jan. - juni, 664
      - 1874 juli - dec., 665
      - 1875 jan. - apr., 666
      - 1875 mei - aug., 667
      - 1875 sep. - dec., 668
      - 1876 jan. - juni 15, 669
      - 1876 juni 19 - dec., 670
      - 1877 jan. - apr., 671
      - 1877 mei - aug., 672
      - 1877 sep. - dec., 673
    - Rijnspoorweg [dossier 4]., 1861-1877; 674-691; 18 pakken
      - 1861, 674
      - 1862, 675
      - 1863, 676
      - 1864, 677
      - 1865, 678
      - 1866, 679
      - 1867, 680
      - 1868 jan. - mei, 681
      - 1868 juni - dec., 682
      - 1869, 683
      - 1870, 684
      - 1871, 685
      - 1872, 686
      - 1873, 687
      - 1874, 688
      - 1875, 689
      - 1876, 690
      - 1877, 691
    - Lijn Aken-Maastricht [dossier 5]., 1861-1877; 692-694; 3 pakken
      - 1861-1863, 692
      - 1864-1867, 693
      - 1868-1877, 694
    - Lijn Antwerpen-Rotterdam [dossier 6]., 1861; 695-697; 3 pakken
      - 1861-1864, 695
      - 1865-1870, 696
      - 1871-1877, 697
    - Lijn Luik-Maastricht [dossier 7]., 1861-1877; 698-699; 2 pakken
      - 1861-1863, 698
      - 1864-1877, 699
    - Lijn Utrecht-Zwolle-Kampen [dossier 8]., 1861-1877; 700-712; 13 pakken
      - 1861 - 1862 mei 16, 700
      - 1862 mei 17 - dec., 701
      - 1863 jan. - juli, 702
      - 1863 aug. - dec., 703
      - 1864 jan. - juni, 704
      - 1864 juli - dec., 705
      - 1865-1866, 706
      - 1867-1868, 707
      - 1869-1870, 708
      - 1871-1872, 709
      - 1873-1874, 710
      - 1875-1876, 711
      - 1877, 712
    - 1861-1863 Commissie voor de Staatsspoorwegen, 1864-1877 Personeel Staatsspoorwegen [dossier 9]., 1861-1877; 713-757; 45 pakken
      - 1861, 713
      - 1862, 714
      - 1863 jan. - aug., 715
      - 1863 sep. - dec., 716
      - 1864 jan. - mrt., 717
      - 1864 apr. - juni, 718
      - 1864 juli - sep., 719
      - 1864 okt. - dec., 720
      - 1865 jan. - mrt., 721
      - 1865 apr. - juni, 722
      - 1865 juli - sep., 723
      - 1865 okt. - dec., 724
      - 1866 jan. - mrt., 725
      - 1866 apr. - juni, 726
      - 1866 juli - sep., 727
      - 1866 okt. - dec., 728
      - 1867 jan. - mrt., 729
      - 1867 apr. - juni, 730
      - 1867 juli - sep., 731
      - 1867 okt. - dec., 732
      - 1868 jan. - apr., 733
      - 1868 mei - aug., 734
      - 1868 sep. - dec., 735
      - 1869 jan. - mei, 736
      - 1869 juni - sep. 14, 737
      - 1869 sep. 16 - dec., 738
      - 1870 jan. - apr., 739
      - 1870 mei - aug., 740
      - 1870 sep. - dec., 741
      - 1871 jan. - juni, 742
      - 1871 juli - dec., 743
      - 1872 jan. - juni, 744
      - 1872 juli - dec., 745
      - 1873 jan. - juni, 746
      - 1873 juli - dec., 747
      - 1874 jan. - juni, 748
      - 1874 juli - dec., 749
      - 1875 jan. - juni, 750
      - 1875 juli - dec., 751
      - 1876 jan. - apr., 752
      - 1876 mei - aug., 753
      - 1876 sep. - dec., 754
      - 1877 jan. - apr., 755
      - 1877 mei - sep., 756
      - 1877 okt. - dec., 757
    - Raad van Toezicht [dossier 10]., 1861-1877; 758-796; 39 pakken
      - 1861, 758
      - 1862, 759
      - 1863, 760
      - 1864, 761
      - 1865, 762
      - 1866 jan. - juli, 763
      - 1866 aug. - dec., 764
      - 1867 jan. - juni, 765
      - 1867 juli - sep., 766
      - 1867 okt. - dec., 767
      - 1868 jan. - aug., 768
      - 1868 sep. - dec., 769
      - 1869 jan. - mei, 770
      - 1869 juni - sep., 771
      - 1869 okt. - dec., 772
      - 1870 jan. - mrt., 773
      - 1870 apr. - mei, 774
      - 1870 juni - aug., 775
      - 1870 sep. - dec., 776
      - 1871 jan. - juni, 777
      - 1871 juli - dec., 778
      - 1872 jan. - mei, 779
      - 1872 sep. - okt. 15, 780
      - 1872 okt. 16 - dec., 781
      - 1873 jan. - juni, 782
      - 1873 juli - dec., 783
      - 1874 jan. - apr., 784
      - 1874 mei - juli, 785
      - 1874 aug. - dec., 786
      - 1875 jan. - mei, 787
      - 1875 juni - sep. 22, 788
      - 1875 sep. 24 - dec., 789
      - 1876 jan. - mei, 790
      - 1876 juni - sep., 791
      - 1876 okt. - dec., 792
      - 1877 jan. - apr. 19, 793
      - 1877 apr. 21 - juni, 794
      - 1877 juli - sep., 795
      - 1877 okt. - dec., 796
    - Sollicitanten [dossier 11]., 1861-1877; 797-809; 13 pakken
      - 1861, 797
      - 1862, 798
      - 1863 jan. - sep., 799
      - 1863 okt. - dec., 800
      - 1864 jan. - juni, 801
      - 1864 juli - dec., 802
      - 1865, 803
      - 1866, 804
      - 1867, 805
      - 1868, 806
      - 1869-1870, 807
      - 1871-1874, 808
      - 1875-1877, 809
    - Lijn Almelo-Salzbergen [dossier 12]., 1863-1877; 810-811; 2 pakken
      - 1863-1864, 810
      - 1865-1877, 811
    - Lijn Hasselt-Eindhoven [dossier 13]., 1865-1877; 812-813; 2 pakken
      - 1865-1866, 812
      - 1867-1877, 813
    - Lijn Neuzen-Sint Nicolaas [dossier 14]., 1865-1877; 814-816; 3 pakken
      - 1865-1868, 814
      - 1869-1871, 815
      - 1872-1677, 816
    - Lijn Nijmegen-Kleef [dossier 15]., 1865-1877; 817; 1 pak
    - Lijn Sluiskil-Gent [dossier 16]., 1865-1877; 818-819; 2 pakken
      - 1865-1868, 818
      - 1869-1877, 819
    - Lijn Tilburg-Turnhout [dossier 17]., 1865-1877; 820; 1 pak
    - Lijn Tilburg-Nijmegen [dossier 18]., 1865-1877; 821-825; 5 pakken
      - 1865-1870, 821
      - 1871 1872, 822
      - 1873, 823
      - 1874, 824
      - 1875-1877, 825
    - Noordbrabants-Duitse Spoorwegmaatschappij [dossier 19]., 1870-1877; 826-829; 4 pakken
      - 1870-1871, 826
      - 1872, 827
      - 1873, 828
      - 1874-1877, 829
    - Nederlands-Westphaalse Spoorwegmaatschappij [dossier 20]., 1873-1877; 830-831; 2 pakken
      - 1873-1876, 830
      - 1877, 831
    - Hollands-Westphaalse Spoorwegmaatschappij, Lijn Haarlem-Zandvoort [dossier 21, 22]., 1873-1877; 832; 1 pak
    - Lijn Leiden-Woerden [dossier 23]., 1873-1877; 833-834; 2 pakken
      - 1873-1876, 833
      - 1877, 834
    - Lijn Antwerpen-Gladbach [dossier 24]., 1874-1877; 835-836; 2 pakken
      - 1874-1876, 835
      - 1877, 836
    - Lijn Woensdrecht-Antwerpen [dossier 25]., 1874-1877; 837; 1 pak
    - Lijn Rotterdam-Arnhem-Munster [dossier 26]., 1874-1877; 838; 1 pak
    - Buurtspoorweg, Lijn Venlo-Straelen [dossiers 27, 28]., 1874-1877; 839; 1 pak
  - Toegangen op de verbalen, 1.2
    - Agenda's., 1861-1877; 840-904; 65 delen
      - 1861 jan. - apr., 840
      - 1861 mei - aug., 841
      - 1861 sep. - dec., 842
      - 1862 jan. - apr., 843
      - 1862 mei - aug., 844
      - 1862 sep. - dec., 845
      - 1863 jan. - mrt., 846
      - 1863 apr. - juni, 847
      - 1863 juli - sep., 848
      - 1863 okt. - dec., 849
      - 1864 jan. - apr., 850
      - 1864 mei - aug., 851
      - 1864 sep. - dec., 852
      - 1865 jan. - mrt., 853
      - 1865 apr. - juni, 854
      - 1865 juli - sep., 855
      - 1865 okt. - dec., 856
      - 1866 jan. - mrt., 857
      - 1866 apr. - juni, 858
      - 1866 juli - sep., 859
      - 1866 okt. - dec., 860
      - 1867 jan. - mrt., 861
      - 1867 apr. - juni, 862
      - 1867 juli - sep., 863
      - 1867 okt. - dec., 864
      - 1868 jan. - mrt., 865
      - 1868 apr. - juni, 866
      - 1868 juli - sep., 867
      - 1868 okt. - dec., 868
      - 1869 jan. - mrt., 869
      - 1869 apr. - juni, 870
      - 1869 juli - sep., 871
      - 1869 okt. - dec., 872
      - 1870 jan. - mrt., 873
      - 1870 apr. - juni, 874
      - 1870 juli - sep., 875
      - 1870 okt. - dec., 876
      - 1871 jan. - mrt., 877
      - 1871 apr. - juni, 878
      - 1871 juli - sep., 879
      - 1871 okt. - dec., 880
      - 1872 jan. - mrt., 881
      - 1872 apr. - juni, 882
      - 1872 juli - sep., 883
      - 1872 okt. - dec., 884
      - 1873 jan. - mrt., 885
      - 1873 apr. - juni, 886
      - 1873 juli - sep., 887
      - 1873 okt. - dec., 888
      - 1874 jan. - mrt., 889
      - 1874 apr. - juni, 890
      - 1874 juli - sep., 891
      - 1874 okt. - dec., 892
      - 1875 jan. - mrt., 893
      - 1875 apr. - juni, 894
      - 1875 juli - sep., 895
      - 1875 okt. - dec., 896
      - 1876 jan. - mrt., 897
      - 1876 apr. - juni, 898
      - 1876 juli - sep., 899
      - 1876 okt. - dec., 900
      - 1877 jan. - mrt., 901
      - 1877 apr. - juni, 902
      - 1877 juli - sep., 903
      - 1877 okt. - dec., 904
    - Indices op de verbalen., 1861-1877; 905-936; 32 delen
      - 1861, 905
      - 1862, 906
      - 1863, 907
      - 1864 dossiers 1 - 2A, 908
      - 1864 dossiers 2B - 12, 909
      - 1865 dossiers 1 - 2B, 910
      - 1865 dossiers 2C - 18, 911
      - 1866 dossiers 1 - 2B, 912
      - 1866 dossiers 2C - 18, 913
      - 1867 dossiers 1 - 2B, 914
      - 1867 dossiers 2C - 18, 915
      - 1868 dossiers 1 - 2B, 916
      - 1868 dossiers 2C - 18, 917
      - 1869 dossiers 1 - 2B, 918
      - 1869 dossiers 2C - 18, 919
      - 1870 dossiers 1 - 2C, 920
      - 1870 dossiers 2D - 19, 921
      - 1871 dossiers 1 - 2C, 922
      - 1871 dossiers 2D - 19, 923
      - 1872 dossiers 1 - 2C, 924
      - 1872 dossiers 2D - 19, 925
      - 1873 dossiers 1 - 2C, 926
      - 1873 dossiers 2D - 22, 927
      - 1874 dossiers 1 - 2D, 928
      - 1874 dossiers 2E - 27, 929
      - 1875 dossiers 1 - 2C, 930
      - 1875 dossiers 2D - 28, 931
      - 1876 dossiers 1 - 2D, 932
      - 1876 dossiers 2E - 28, 933
      - 1877 dossiers 1 - 2C en 2E, 934
      - 1877 dossiers 2D, 935
      - 1877 dossiers 2F - 28, 936
    - Klappers op de indices., 1861-1877; 937-953; 17 delen
      De klappers verwijzen naar de indices met twee cijfers: het eerste geeft het dossiernummer aan, het tweede de bladzijde van de index van dat dossier. Bijvoorbeeld: 9/8 = zie index dossier 9, bladzijde 8.
      - 1861, 937
      - 1862, 938
      - 1863, 939
      - 1864, 940
      - 1865, 941
      - 1866, 942
      - 1867, 943
      - 1868, 944
      - 1869, 945
      - 1870, 946
      - 1871, 947
      - 1872, 948
      - 1873, 949
      - 1874, 950
      - 1875, 951
      - 1876, 952
      - 1877, 953
  - Bestekken, 1.3
    - Bestekken betreffende de aanleg van de Rijnspoorweg van Amsterdam over Utrecht naar Arnhem., 1837-1882; 954-957; 3 delen, 1 omslag
      - 1837 juli - 1845 apr., 954
      - 1840 sep. - 1845 mrt., 955
        Afkomstig van J.G.W. Fijnje. Is slechts ten dele een duplicaat van inv.nr. 954.
      - 1838 aug. - mei, 956
      - 1875 dec. - 1879 apr. en 1882 aug., 957
        Betreft het station Arnhem.
    - Bestekken betreffende de aanleg van Staatsspoorwegen., 1861-1889; 958-1003; 46 delen
      - 1861, bestek 3 - 17, 958
        Voor bestek 1 en 2 zie inv.nr. 1007.
      - 1862, bestek 18 - 38, 959
      - 1862, bestek 38 - 58, 960
        Bestek nummer 55 ontbreekt.
      - 1862, bestek 59 - 87, 961
      - 1863, bestek 88 - 100, 962
      - 1863, bestek 101 - 118, 963
      - 1864, bestek 119 - 135, 964
      - 1864, bestek 136 - 151, 965
      - 1864, bestek 152 - 164, 966
      - 1865, bestek 165 - 185, 967
      - 1865, bestek 186 - 192, 968
      - 1865, bestek 193 - 205, 969
      - 1865, bestek 206 - 223, 970
      - 1866, bestek 224 - 229, 971
      - 1866, bestek 230 - 250, 972
      - 1866, bestek 251 - 275, 973
      - 1867, bestek 276 - 299, 974
      - 1867, bestek 300 - 327, 975
      - 1868, bestek 328 - 351, 976
      - 1868, bestek 352 - 371, 977
      - 1869, bestek 372 - 393, 978
      - 1869, bestek 394 - 412, 979
      - 1870, bestek 413 - 435, 980
      - 1870, bestek 436 - 465, 981
      - 1871, bestek 466 - 500, 982
      - 1872, bestek 501 - 534, 983
      - 1873, bestek 536 - 568, 984
      - 1874, bestek 569 - 596, 985
      - 1875, bestek 597 - 624, 986
      - 1876, bestek 625 - 647, 987
      - 1877, bestek 648 - 669, 988
      - 1878, bestek 670 - 701, 989
      - 1879, bestek 702 - 735, 990
      - 1880, bestek 736 - 764, 991
      - 1880, bestek 765 - 783, 992
      - 1881, bestek 784 - 800, 993
      - 1881, bestek 801 - 822, 994
      - 1882, bestek 823 - 845, 995
      - 1882, bestek 846 - 869, 996
      - 1883, bestek 870 - 888, 997
      - 1883, bestek 889 - 900, 998
      - 1884, bestek 901 - 929 en 931, 999
      - 1885, bestek 932 - 946 en 930, 1000
      - 1886, bestek 947 - 966, 1001
      - 1887, bestek 967 - 979, 1002
      - 1888, bestek 980 - 1013, 1003
    - Inhoudsopgave van de bestekken 1 - 979., 1860-1887; 1004; 1 deel
    - Index op de bestekken 1 - 1040., 1860-189?; 1005; 1 deel
    - Klapper op de bestekken 1 - 1033., 1860-1893; 1006; 1 deel
    - Bestekken betreffende de aanleg van Staatsspoorwegen., 1860-1877; 1007-1023; 17 pakken
      Deze serie is op de bestekken 1 en 2 na identiek aan de gebonden serie inv.nr. 958 - 988; met het oog op de uitlening gehandhaafd.
      - bestek 1 - 33, 1007
        Nrs. 13 en 18 ontbreken.
      - bestek 34 - 60, 1008
        Nr. 55 ontbreekt.
      - bestek 61 - 113, 1009
        Nrs. 88 en 114 ontbreken.
      - bestek 115 - 145, 1010
      - bestek 146 - 165, 1011
        Nr. 166 ontbreekt.
      - bestek 167 - 195, 1012
      - bestek 196 - 222, 1013
      - bestek 223 - 263, 1014
        Nr.234 ontbreekt.
      - bestek 264 - 300, 1015
      - bestek 301 - 346, 1016
      - bestek 347 - 386, 1017
      - bestek 387 - 425, 1018
      - bestek 426 - 480, 1019
      - bestek 481 - 486, 1020
        Nrs. 481 en 486 ontbreken.
      - bestek 551 - 600, 1021
      - bestek 601 - 630, 1022
      - bestek 631 - 669, 1023
    - Bestek voor de levering van bureaubehoeften dienst 1876 en bestek nr.178 betreffende de bouw van een brug over de marinesluis te Vlissingen., 1875-1877; 1024; 2 stukken
- Commissie voor de Staatsspoorwegen, 1860-1863, 2.
  - Notulen, 2.1
    - Notulen., 1860-1863; 1025-1027; 3 omslagen
      - 1860 aug. 30 - 1862 mei 1, 1e-231e vergadering, 1025
      - 1862 mei 12 - dec. 31, 232e-332e vergadering, 1026
      - 1863 jan. 2 - aug. 31, 333e-430e vergadering, 1027
    - Notulen., 1860-1863; 1028-1036; 9 delen
      Afschriften van inv. nrs. 1025-1027.
      - 1860 aug. 20 - 1861 apr. 30, 1028
      - 1861 mei 3 - sep. 30, 1029
      - 1861 okt. 2 - dec. 30, 1030
      - 1862 jan. 2 - apr. 14, 1031
      - 1862 apr. 16 - juli 30, 1032
      - 1862 aug. 1 - okt. 22, 1033
      - 1862 okt. 24 - dec. 31, 1034
      - 1863 jan. 2 - apr. 14, 1035
      - 1863 apr. 16 - juli 27, 1036
  - Verbalen, 2.2
    De vermelde nummers zijn die der uitgaande post, (datum en nummers van afdoening) welke op de onderkant van de achterzijde der stukken staat vermeld. Inkomende post had een eigen - rode - nummering op de voorzijde, bovenaan. Stukken die wel zijn ingekomen, maar waarop geen beslissing is gevallen, liggen chronologisch tussen de uitgaande nummers. Met ingang van januari 1863 wordt het verbaal gesplitst in een A en B serie. A serie: alle zaken, behalve grondaankoop; B serie: grondaankoop.
    - Verbalen., 1860-1862; 1037-1101; 65 pakken
      - 1860 sep. 2 - nov. 2, 1037
      - 1860 nov. 5 - 30, nrs. 1 - 77, 1038
      - 1860 dec. 3 - 31, nrs. 83 - 178, 1039
      - 1861 jan., nrs. 1 - 142, 1040
      - 1861 feb. 1 - mrt. 9, nrs. 145 - 314, 1041
      - 1861 mrt. 9 - 30, nrs. 315 - 425, 1042
      - 1861 apr., nrs. 426 - 568, 1043
      - 1861 mei 1 - 19, nrs. 569 - 682, 1044
      - 1861 mei 21 - juni 19, nrs. 683 - 800, 1045
      - 1861 juni 19 - 30, nrs. 801 - 871, 1046
      - 1861 juli 1 - 25, nrs. 872 - 1033, 1047
      - 1861 juli 25 - aug. 15, nrs. 1034 - 1208, 1048
      - 1861 aug. 15 - 28, nrs. 1209 - 1341, 1049
      - 1861 sep. 2 - 18, nrs. 1342 - 1474, 1050
      - 1861 sep. 18 - okt. 3, nrs. 1475 - 1587, 1051
      - 1861 okt. 3 - 18, nrs. 1588 - 1719, 1052
      - 1861 okt. 18 - nov. 6, nrs. 1720 - 1852, 1053
      - 1861 nov. 6 - 19, nrs. 1853 - 1966, 1054
      - 1861 nov. 19 - 30, nrs. 1967 - 2086, 1055
      - 1861 dec. 2 - 12, nrs. 2087 - 2200, 1056
      - 1861 dec. 13 - 27, nrs. 2201 - 2300, 1057
      - 1861 dec. 27 - 31, nrs. 2301 - 2362, 1058
      - 1862 jan. 1 - 15, nrs. 1 - 156, 1059
      - 1862 jan. 16 - 27, nrs. 157 - 287, 1060
      - 1862 jan. 27 - feb. 7, nrs. 288 - 400, 1061
      - 1862 feb. 8 - 20, nrs. 401 - 536, 1062
      - 1862 feb. 20 - mrt. 3, nrs. 537 - 665, 1063
      - 1862 mrt. 3 - 13, nrs. 666 - 781, 1064
      - 1862 mrt. 13 - 22, nrs. 782 - 914, 1065
      - 1862 mrt. 22 - 31, nrs. 915 - 1016, 1066
      - 1862 apr. 1 - 8, nrs. 1017 - 1117, 1067
      - 1862 apr. 8 - 16, nrs. 1118 - 1257, 1068
      - 1862 apr. 16 - 24, nrs. 1258 - 1369, 1069
      - 1862 apr. 24 - mei 3, nrs. 1370 - 1490, 1070
      - 1862 mei 3 - 12, nrs. 1491 - 1610, 1071
      - 1862 mei 12 - 17, nrs. 1611 - 1710, 1072
      - 1862 mei 19 - 24, nrs. 1711 - 1818, 1073
      - 1862 mei 26 - juni 3, nrs. 1819 - 1935, 1074
      - 1862 juni 4 - 13, nrs. 1936 - 2063, 1075
      - 1862 juni 13 - 19, nrs. 2064 - 2154, 1076
      - 1862 juni 19 - 30, nrs. 2155 - 2289, 1077
      - 1862 juli 1 - 7, nrs. 2290 - 2424, 1078
      - 1862 juli 8 - 18, nrs. 2425 - 2578, 1079
      - 1862 juli 18 - 24, nrs. 2579 - 2669, 1080
      - 1862 juli 24 - 29, nrs. 2670 - 2749, 1081
      - 1862 juli 29 - aug. 7, nrs. 2750 - 2870, 1082
      - 1862 aug. 7 - 16, nrs. 2871 - 3011, 1083
      - 1862 aug. 18 - 23, nrs. 3012 - 3122, 1084
      - 1862 aug. 25 - 30, nrs. 3123 - 3225, 1085
      - 1862 sep. 1 - 8, nrs. 3226 - 3313, 1086
      - 1862 sep. 8 - 15, nrs. 3314 - 3421, 1087
      - 1862 sep. 16 - 22, nrs. 3422 - 3516, 1088
      - 1862 sep. 22 - 30, nrs. 3517 - 3640, 1089
      - 1862 okt. 1 - 7, nrs. 3641 - 3762, 1090
      - 1862 okt. 7 - 15, nrs. 3763 - 3886, 1091
      - 1862 okt. 16 - 24, nrs. 3887 - 4006, 1092
      - 1862 okt. 24 - 31, nrs. 4007 - 4104, 1093
      - 1862 nov. 1 - 11, nrs. 4105 - 4249, 1094
      - 1862 nov. 11 - 18, nrs. 4250 - 4356, 1095
      - 1862 nov. 19 - 25, nrs. 4357 - 4461, 1096
      - 1862 nov. 25 - dec. 4, nrs. 4462 - 4591, 1097
      - 1862 dec. 4 - 11, nrs. 4592 - 4714, 1098
      - 1862 dec. 12 - 17, nrs. 4715 - 4795, 1099
      - 1862 dec. 18 - 29, nrs. 4796 - 4918, 1100
      - 1862 dec. 29 - 31, nrs. 4919 - 5061, 1101